臺灣臺南地方法院刑事判決
110年度交訴字第128號
公  訴  人  臺灣臺南地方檢察署檢察官
被      告  張邦珍


上列被告因過失致死案件，經檢察官提起公訴（110年度調偵字
第146號、110年度營偵字第558號），本院以簡式審判程序判決
如下：
    主  文
張邦珍犯過失致人於死罪，處有期徒刑陸月，如易科罰金，以新
臺幣壹仟元折算壹日。緩刑貳年。
    事實及理由
一、被告張邦珍所犯，係死刑、無期徒刑、最輕本刑為3年以上
    有期徒刑以外之罪，其於準備程序就被訴事實為有罪之陳述
    ，經受命法官告知簡式審判程序之旨，並聽取其與公訴人之
    意見後，本院合議庭裁定由受命法官獨任進行審判程序。
二、本件犯罪事實及證據，除證據清單編號4待證事實欄就肇事
    責任記載被告為「肇事主因」，應更正為「肇事原因」外，
    其餘均引用檢察官起訴書之記載（如附件），並就證據部分
    增列：被告於本院之自白。
三、核被告所為，係犯刑法第276條之過失致人於死罪。被告於
    肇事後留在現場，向到場處理員警坦承肇事並接受裁判，合
    乎自首要件，爰依刑法第62前段規定，減輕其刑。爰審酌被
    告超車不當而肇事，致被害人傷重而長期臥床，最終因感染
    肺炎引發敗血症死亡，帶給被害人家屬精神上之痛苦至鉅，
    惟念其犯後坦承犯行，態度尚佳，已與被害人家屬達成調解
    ，並賠償完畢，業經本院向被害人家屬查證無誤，有本院調
    解筆錄、公務電話紀錄在卷等一切情狀，量處如主文所示之
    刑，並諭知易科罰金之折算標準。
四、被告並無任何犯罪前科，有其前案紀錄表為憑，茲念其因一
    時駕車疏失而觸犯本件犯行，犯後坦承犯罪，並與被害人家
    屬調解成立，積極減輕犯罪所生損害，足見已有悔意，諒經
    此科刑教訓，應知所警惕，前開所宣告之刑，以暫不執行為
    適當，爰依刑法第74條第1項第1款規定，併予諭知緩刑2年
    ，以啟自新。
據上論斷，應依刑事訴訟法第299條第1項前段、第273條之1第1
項、第310條之2、第454條第2項，刑法第276條、第62條前段、
第41條第1項前段、第74條第1項第1款，判決如主文。
本案經檢察官莊士嶔提起公訴，檢察官紀芊宇到庭執行職務。
中　　華　　民　　國　　110 　年　　10　　月　　19　　日
　　　　　　　　　刑事第十一庭  法　官　周宛瑩
以上正本證明與原本無異。
如不服本判決應於收受本判後20日內向本院提出上訴書狀，並應
敘述具體理由。其未敘述上訴理由者，應於上訴期間屆滿後20日
內向本院補提理由書狀（均須按他造當事人之人數附繕本）「切
勿逕送上級法院」。
  　　　　　　　　　　　　　　　書記官　李諾櫻
中　　華　　民　　國　　110 　年　　10　　月　　19　　日
附錄論罪法條：
中華民國刑法第276條
因過失致人於死者，處5年以下有期徒刑、拘役或50萬元以下罰
金。
附件：
灣臺南地方檢察署檢察官起訴書
                                    110年度調偵字第146號
110年度營偵字第558號
　　被　　　告　張邦珍　男　56歲（民國00年0月00日生）
　　　　　　　　　　　　住臺南市ＯＯ區ＯＯ里O鄰ＯＯＯOO-
　　　　　　　　　　　　　O號
　　　　　　　　　　　　國民身分證統一編號：Z000000000號
上列被告因過失致死案件，已經偵查終結，認應提起公訴，茲將
犯罪事實及證據並所犯法條分敘如下：
　　　　犯罪事實
一、張邦珍於民國109年3月30日8時3分許，駕駛車牌號碼0000-0
    0號自用小客車，沿臺南市新營區中興路由南往北行駛，行
    經中興路與富源街口，欲駕車超越同向車道前方由文海清駕
    駛之車牌號碼000-000號普通重型機車時，本應注意超車時
    應與其他車輛保持安全距離，且不得跨越雙黃線超車，且依
    當時天候晴，日間有自然光線，柏油路面乾燥無缺陷，無障
    礙物，視距良好等情事，並無不能注意之情事，竟疏未注意
    ，於超越文海清所駕前開車輛時，未與文海清保持安全距離
    ，致與文海清所駕前開車輛發生碰撞，使文海清人車倒地後
    ，受有硬腦膜下出血、左顴骨與眼眶骨骨折、左額頭撕裂傷
    等傷害，嗣文海清因傷重始終臥床不起導致感染肺炎，並於
    109年11月23日引發敗血性休克導致多器官衰竭死亡。
二、案經本署檢察官相驗後自動檢舉分案偵辦。
　　　　證據並所犯法條
一、證據清單及待證事實：
編號 證據名稱 待證事實 1 被告張邦珍於警詢及偵查中之供述 被告有於上揭時地，駕駛車牌號碼0000-00號自用小客車，與被害人文海清騎乘之機車發生碰撞事故，被害人因此人車倒地之事實。 2 道路交通事故現場圖、道道路交通事故調查報告表（一）（二）、現場（含雙方車損）照片、被告所駕上開車輛於案發時之行車紀錄器畫面翻拍照片  ⑴案發當時天候晴，日間有自然光線，視距良好，柏油路面乾燥，路面無缺陷、無障礙物，客觀上並無不能注意情事之事實。 ⑵關於本件車禍事故之碰撞發生經過，係如犯罪事實欄所述之事實。   3 長庚醫療財團法人嘉義長庚紀念醫院診斷證明書、本署相驗筆錄、相驗屍體證明書、檢驗報告書、法務部法醫研究所解剖報告書暨鑑定報告書及相驗照片、解剖照片等件   被害人文海清因被告之上揭駕車行為致受有硬腦膜下出血、左顴骨與眼眶骨骨折、左額頭撕裂傷等傷害，並因傷重臥床不起導致感染肺炎，引發敗血性休克導致多器官衰竭死亡之事實。    4 臺南市車輛行車事故鑑定會110年3月19日南市交鑑字第OOOOOOOOOO號函所附之臺南市車輛行車事故鑑定會鑑定意見書 關於本件肇事責任，經臺南市車輛行車事故鑑定會認定為：被告駕駛自用小客車，超越未保持安全間隔距離，為肇事主因之事實。   5 臺南市政府警察局新營分局道路交通事故肇事人自首情形紀錄表 被告在場承認其為本件交通事故肇事者之事實。 
二、核被告張邦珍所為，係犯刑法第276條過失致死罪嫌。被告
    於肇事後，於警員前往事故地點處理時，當場承認為肇事人
    ，有臺南市政府警察局新營分局交通分隊道路交通事故肇事
    人自首情形紀錄表1紙附卷可稽，合於刑法自首之要件，請
    依刑法第62條規定得減輕其刑。
四、依刑事訴訟法第251條第1項提起公訴。
　　此　致
臺灣臺南地方法院
中　　華　　民　　國　 110　　年　　7 　　月　　11　　日
　　　　　　　　　　　　　　　檢察官　 莊 士 嶔
本件證明與原本無異
中　　華　　民　　國　 110　　年　　7 　　月　　16　　日
                              書記官   蔡 素 雅
附錄本案所犯法條全文
中華民國刑法第276條
因過失致人於死者，處 5 年以下有期徒刑、拘役或 50 萬元以
下罰金。